【裁判字號】    95,交聲,1226
【裁判日期】    950810
【裁判案由】    交管條例聲異
【裁判全文】
臺灣板橋地方法院交通事件裁定        95年度交聲字第1226號
原處分機關  交通部公路總局臺北區監理所
異  議  人  甲○○
即受處分人
上列異議人即受處分人因違反道路交通管理處罰條例案件，對於
交通部公路總局臺北區監理所九十五年六月十九日所為之處分（
原處分案號：北監自裁字第裁四０－ＣＹ0000000號），
聲明異議，本院裁定如下：
    主  文
異議駁回。
    理  由
一、原處分意旨略謂：受處分人即異議人甲○○所有車牌號碼二
    Ｔ－０一九八號自用小客車，於民國九十五年四月二十九日
    下午六時三十分許，在臺北縣金山鄉○○路道路上所劃設之
    禁止臨時停車路段停車，經臺北縣政府警察局金山分局依採
    證照片逕行舉發，原處分機關遂依道路交通管理處罰條例第
    五十六條第一項第一款規定，裁處罰鍰新臺幣（下同）九百
    元等語。
二、聲明異議意旨略以：異議人將車輛臨時停放於金山路紅線外
    側約一公尺以上距離遠之空地上並無導致交通不順暢，卻招
    致取締，且異議人對於道路交通標誌標線號誌設置規則第一
    百四十九條第一項第一款第五點所定紅實線之規範及範圍迄
    今仍感到困惑，為此聲明異議云云。
三、按標繪紅實線於路側，用以禁止臨時停車；禁止臨時停車線
    為紅色實線，用以指示禁止臨時停車路段，以劃設於道路緣
    石正面或頂面為原則，無緣石之道路得標繪於路面上，距路
    面邊緣以三十公分為度，道路交通標誌標線號誌設置規則第
    一百四十九條第一項第一款第五目、第一百六十九條第一、
    二項定有明文。又汽車駕駛人停車時，在禁止臨時停車處所
    停車者，處新臺幣六百元以上一千二百元以下罰鍰，道路交
    通管理處罰條例第五十六條第一項第一款亦有規定。
四、經查：異議人甲○○於九十五年四月二十九日下午六時三十
    分許，將車號二Ｔ－０一九八號自用小客車停放在臺北縣金
    山鄉○○路道路上所劃有紅實線路段之事實，為異議人所自
    承不諱，並有臺北縣政府警察局金山分局九十五年六月七日
    北縣警金交裁字第０九五０００九０一一號函、臺北縣政府
    警察局金山分局九十五年五月十二日北縣警交字第ＣＹ00
    00000號舉發違反道路交通管理事件通知單、交通部公
    路總局臺北區監理所九十五年六月十九日北監自裁字第裁四
    ０－ＣＹ0000000號違反道路交通管理事件裁決書、
    掛號郵件收件回執、採證照片各一件附卷可憑，堪予認定。
    異議人雖辯稱：伊係停車在紅線之外一公尺處，並不妨害交
    通云云，惟按禁止臨時停車紅實線之設置係為考量路段實際
    條件及行車安全確不適停車所繪設，目的即在禁止所有車輛
    於繪設該類標線路段上之任何停車行為，故其禁止停車之效
    力係擴及標線之左右兩側至路權範圍為止，亦即基於道路交
    通標誌標線號誌設置規則第一百六十九條第一項之立法意旨
    並求法律適用之一致性，於道路緣石正面或頂面、無緣石道
    路於路面邊緣三十公分等處所所劃設之禁止臨時停車紅實線
    ，其禁止臨時停車路段除該標線以外之路幅，係屬騎樓或人
    行道者，應依其相關規定舉發，或為道路範圍以外之私有土
    地，在其上停車者不屬違規停車之處罰範圍外，其禁停路段
    並無左右內外之分（臺灣高等法院九十三年度交抗字第七一
    五號交通事件裁定參照）。本件違規地點業經主管機關依法
    劃設禁止臨時停車線，異議人停車地點係在紅線延伸至外側
    路權範圍之內，其在禁止臨時停車處所停車之違規事實甚明
    。異議人雖執前揭辯詞，然為誤解法律規定之語，亦不足據
    為免責之理由。
五、從而，原處分機關依據道路交通管理處罰條例第五十六條第
    一項第一款規定，裁處罰鍰新臺幣九百元，無任何違誤，量
    罰亦甚妥適，應予維持，本件異議為無理由，應駁回之。
六、據上論斷，應依道路交通案件處理辦法第十九條規定，裁定
    如主文。
中    華    民    國    95    年    8     月    10    日
                  交通法庭  法  官  連 育 群
以上正本證明與原本無異。
如不服本裁定應於送達後五日內向本院提出抗告狀。
                            書記官  郭 宇 修
中    華    民    國    95    年    8     月    10    日


司法院資訊處製作；財團法人民間司法改革基金會備份。
